---
title: "Problem Set 1"
author: "Juan José Rincón, Juanita Chacón , Andrés Opina"
date: "`r Sys.Date()`"
output: pdf_document
---
```{r}

```

```{r setup, include=FALSE}
knitr::opts_chunk$set(include = FALSE)
rm(list=ls())



# este setwd por ahora no esta funcionando, toca que cada uno lo haga independiente mientras logro que funcione. att: Juan Jose
dir_set <- function(){
  if(Sys.info()["user"]=="JuanJose"){
    setwd("/Users/JuanJose/Library/CloudStorage/OneDrive-UniversidaddelosAndes/Uniandes/9 Semestre - 1 PEG/Big Data/Problems Set/Problem Set 1/GitHub")
  }
  else if("/Users/PC-portatil"%in%getwd()){
  setwd("")
  }
  else{
  setwd("C:/Users/Usuario/Documents/GitHub/Problem Set 1")
  }
}

dir_set()


pacman:: p_load(rvest, tidyverse, skimr, stargazer)

```

## Introducci?n

En este Problem Set se busca predecir el ingreso de los ciudadanos de Bogot? como el resultado del procesamiento de la Gran Encuesta Integrada de Hogares (GEIH) para 2018 con herramientas de econometr?a, Big Data y Machine Learning.

Este documento se encuentra dividido en cuatro secciones: La primera consiste en el procesamiento de los datos, su carga, descripci?n, limpieza y la descripci?n de la base final que se utilizar?, la segunda parte utiliza un modelo econom?trico que usa la edad para explicar el ingreso individual. la tercera parte contiene un modelo econometrico que involucra el g?nero para explotar las brechas salariales y explicar el ingreso individual, y la ?ltima parte consiste en un...

## Primera parte

### Carga de datos y descripci?n inicial

```{r web scraping, eval=FALSE, include=FALSE}
problem_set_URL <- paste0("https://ignaciomsarmiento.github.io/GEIH2018_sample/pages/geih_page_",1:10,".html")

GEIH_2018<- data.frame()
for (url in problem_set_URL){
  print(url)
  df <- as.data.frame(read_html(url)%>%
                        html_table())
  GEIH_2018<-rbind(GEIH_2018,df)
}
# save data in RData and csv files
save(GEIH_2018, file = "stores/GEIH_2018.RData")
write.csv(GEIH_2018,file = "stores/GEIH_2018.csv",fileEncoding = "UTF-8")
```

```{load data without WS, include=FALSE}
load("stores/GEIH_2018.RData")
```

#### Carga de datos (Web Scraping)

Los sets de datos utilizados como insumos consisten en una serie de diez archivos parciales de la GEIH, realizada por el Departamento Nacional de Estad?stica (DANE) en 2018. En esta base s?lo se cuenta con informaci?n de ciudadanos de Bogot?.

Por tanto, para comenzar se hizo web scraping de los diez archivos en formato html con el fin de descargar los datos, set por set, y as? poder pegarlos una vez se ten?an todos.

Como resutado, se obtuvo un data set con 32177 observaciones, una para cada hogar encuestado en Bogot?, cabe decir que cada encuesta se realiza a una sola persona por hogar, as? que cada encuesta se puede asociar a un individuo.

La encuesta cuenta con 178 variables, correspondientes a preguntas que se realizan al individuo. No obstante, para este ejercicio s?lo nos interesa usar las variables de edad, sexo, educaci?n, tipo de sistema de seguridad socia, empleo, ?rea profesional de empleo, diferentes tipos de ingreso (laboral, rentas, pensiones, etc.). Sin embargo, hay varias preguntas que s?lo se responden por algunos de los encuestados, generando un gran n?mero de missing values. Por ejemplo, la variable P6580 se refiere a la pregunta "?el mes pasado recib?a bonificaciones?", entonces s?lo aquellas preguntas que respondan s? podr?n contestar preguntas subsiguientes como la P6580s1 "?Cu?nto recibi? por bonificaciones?".

En conclusi?n, este set de datos trae consigo bastantes preguntas sobre cu?les variables son las m?s apropiadas para el an?lisis por la confiablidad de los resultados que se puede obtener con base en el n?mero de observaciones con que se cuente y la facilidad de su an?lisis econ?mico. En conculisi?n, es necesario hacer una descripci?n juiciosa de los datos para poder seleccionar las variables correctas.

#### Limpieza y descripci?n de datos.
```{r Data Cleaning, echo=FALSE, warning=FALSE}

GEIH_2018<-GEIH_2018%>%
  filter(GEIH_2018$age>18)

skim(GEIH_2018)

```
La limpieza de los datos se inicia con filtrar a los ciudadanos que son mayores de 18 a?os, por lo que se debe cumplir con la condici?n de que la variable _age_ sea estrictamente mayor a 18.

Posteriormente, se procede a 


##2.Edad e Ingreso

La base de datos cuenta con numerosas variables de ingreso, estas est?n desagregadas por tipo de ingreso. Entre ellas se busc? una variable que tuviera una construcci?n robusta sobre los ingresos, donde el salario fuera implicado para los fines de este trabajo. Con base en ello se encontr? la variable y_total_m, la cual cuenta con un porcentaje significativo de missing values. Esta variable se estandariz? para centrar su distribuci?n y para completar los missing values se recurri? a rellenarlos con una estratificaci?n por sexo, de tal manera que los hombres con esta variable en missing tuvieran un ingreso asignado igual al promedio del ingreso de los hombres de la base, y para las mujeres, que ellas tuvieran un promedio para el ingreso de las mujeres. 

Posteriormente, se corri? el modelo:
    $Ingreso=\beta_0 + \beta_1*Edad + \beta_2*Edad^2+ u$
    
Sus resultados se muestran en la tabla a continuaci?n:

```{r}
model1<-lm(ingtot~age+age2,GEIH_2018)
tab_model(model1, file="model1.html")
```

 El coeficiente $\beta_1$ es positivo, lo que indica que un a?o de edad incrementa marginalmente el ingreso de un individuo mayor de 18 a?os. De modo contrario, el coeficiente $\beta_2$ tiene un signo negativo, indicando que existe una concavidad en la funci?n polin?mica de segundo grado, tal que se puede encontrar un punto m?ximo del ingreso en funci?n de la edad. Finalmente, el coeficiente $\beta_0$ es negativo, para poder analizar este estimador se debe tener en cuenta que la variable _age_ tiene un m?nimo en 19, por lo que no es que haya un ingreso base negativo, sino que como la edad comienza en un valor positivo, este intercepto nunca tomar? el valor del ingreso en una estimaci?n de variable dependiente, sino que ser? una parte de ajuste del modelo a los datos teniendo en cuenta los otros dos estimadores.
 
 Posteriormente, se analiz? que la teor?a indica que hay un m?ximo en el ingreso alrededor de los 50 a?os, y al realizar la optimizaci?n algebr?ica con los par?metros de la estimaci?n e implementar bootstrap para determinar un intervalo de confianza, se puede evidenciar que, con la informaci?n de la base de datos y el modelo planteado, con un 95% de confianza, la edad que maximiza el ingreso de los individuos se encuentre entre el siguiente intervalo.
 
 
 

